臺灣高等法院臺南分院民事裁定　九十三年度勞抗字第四號　Ｊ
　　　抗　告　人　甲　○　○
　　　相　對　人　東方美企業股份有限公司
　　　法定代理人　呂　恩　政
右抗告人因與相對人間確認僱傭關係存在事件，對於中華民國九十三年六月二十三日
臺灣臺南地方法院所為九十二年度勞訴字第二七號裁定提起抗告，本院裁定如左：
      主      文
抗告駁回。
抗告訴訟費用由抗告人負擔。
      理      由
一、原裁定意旨略以：查本件訴訟標的價額為新台幣六百三十七萬三千四百四十元，
    應徵第二審裁判費新台幣九萬六千二百四十三元，未據上訴人（即本件抗告人）
    繳納。茲依民事訴訟法第四百四十二條第二項規定，限該上訴人收受本裁定後五
    日內如數向本院繳納，毋得延誤，逾期即駁回其上訴。
二、抗告意旨略以：原裁定認應徵第二審裁判費新台幣九萬六千二百四十三元，其核
    定之標準係依抗告人自起訴時至得退休時之工資為訴訟可得確認之利益，惟查，
    抗告人在被上訴人（即相對人）處任職之工資並無法確定，且何時被上訴人資遣
    或自動辭職亦不得確定，故而訴訟標的之價額實不能確定，是本件應依民事訴訟
    法第七十七條之十二規定：「訴訟標的之價額不能核定者，以第四百六十六條所
    定不得上訴第三審之最高利益額數加十分之一定之。」，計算其應徵之訴訟費用
    為宜，其金額為以一百萬元為標準，加徵百分之十，上訴再加徵百分之五十計算
　　云云。
三、經查：
（一）按向第二審或第三審法院上訴，依第七十七條之十三及第七十七條之十四規定
      ，加徵裁判費十分之五，民事訴訟法第七十七條之十六前段訂有明文；又按，
      訴訟標的之價額，由法院核定；核定訴訟標的之價額，以起訴時之交易價額為
      準，無交易價額者，以原告就訴訟標的所有之利益為準，民事訴訟法第七十七
      條之一第一項、第二項亦有明文。且確認僱傭關係存在之訴，係因財產權起訴
      ，依本件起訴時即九十二年七月三十一日之民事訴訟費用法第十四條規定（嗣
      經移列民事訴訟法七十七條之十，而於九十二年九月一日施行，本院卷第十二
　　　頁參照），因定期給付或定期收益涉訟，以權利存續期間之收入總數為準；期
　　　間未確定時，應推定其存續期間；是以，「勞工對於雇主提起確認僱傭關係存
　　　在事件，其訴訟標的之價額，應以權利存續期間之收入總數為準，期間未確定
　　　者，依民事訴訟費用法第十四條後段規定，應推定其存續期間。推定存續期間
　　　時，原則上算至勞工滿六十歲時為止，如推定之存續期間逾十五年，則類推適
　　　用院字第二一八九號解釋，以十五年計算。」司法院第二十三期司法業務研究
　　　會第十一則、第十二則研究意見參照。又「請求於自己生存期內按月給付生活
　　　費之訴訟。即係民事訴訟費用法第十條所謂因定期給付涉訟，其訴訟標的之價
　　　額，應以可推知之原告生存期內收入總數為準，可推知之原告生存期長於十五
　　　年者，類推同法第四條之法意，應以一年收入數之十五倍為準，此項訴訟標的
　　　之價額，既已定有計算方法，即非不能核定，同法第十一條之規定自屬無從適
　　　用。」司法院院字第二一八九號解釋亦有明文。
（二）查本件抗告人係於九十二年七月三十一日提起本案確認僱傭關係存在之訴，有
      臺灣臺南地方法院新營簡易庭九十三年八月三十一日南院慶民營治三五四字第
　　　三○五五號函在卷可稽，是本件訴訟標的之價額，原審依起訴時之民事訴訟費
　　　用法第十四條後段規定（原審為裁定時據之裁定之有效法律），核定本件訴訟
　　　標的之價額為六百三十七萬三千四百四十元，有裁判費審核單在卷可稽並據抗
　　　告人依法繳納完畢在案（原審九十二年營簡字第三五四號卷）。茲原審據此核
　　　定本件抗告人應繳之上訴裁判費為九萬六千二百四十三元，，經核並無不合。
（三）抗告意旨雖以：原裁定核定之標準係依抗告人自起訴時至得退休時之工資為訴
      訟可得確認之利益，惟本件訴訟標的之價額實屬不能確定，應依民事訴訟法第
      七十七條之十二規定，計算其應徵之訴訟費用云云。惟查：
　　(一)原裁定並非依抗告人自起訴時至得退休時之工資為訴訟可得確認之利益，計算
　　　本件上訴裁判費。而係依當時有效之上開規定以十五年計之薪資所得六百三十
　　　七萬三千四百四十元為訴訟標的價額，據以核定本件上訴裁判費，合先敘明。
　　(二)民事訴訟法第七十七條之十二所謂「訴訟標的之價額不能核定者」係指因財產
      權起訴，其標的價額不能按金錢估計，或不能依其他受益情形而為核定者而言
      。有關確認僱傭關係存在之訴，其訴訟標的之價額之核定，已如上所述，並無
      不能估計或核定之情。
　　(三)抗告人訴請確認其與相對人間之僱傭關係存在，乃因財產權起訴，其並未提出
      相關事證供法院推定其權利存續期間，則原法院依上開說明，推定其權利存續
      期間為十五年，核定訴訟標的之價額，於法並無違誤。抗告意旨指摘原裁定不
      當，求予廢棄，不能認為有理由。
四、依民事訴訟法第四百九十五條之一第一項、第四百四十九條第一項、第九十五條
    、第七十八條，裁定如主文。
中　　　華　　　民　　　國　　九十三　　年　　　九　　　月　　　三十　　日
　　　　　　　　　　　　　　　　　　臺灣高等法院臺南分院民事第三庭
~B1審判長法官　林　　輝　　雄
~B2　　　法官　王　　明　　宏
~B3　　　法官　徐　　宏　　志
右為正本係照原本作成。
如不服本裁定，僅得於收受本裁定正本送達後十日內以適用法規顯有錯誤為理由，向
本院提出再抗告狀（須附繕本一份及繳納再抗告裁判費新台幣一千元），並依民事訴
訟法第四百九十五條之一第二項準用同法第四百六十六條之一第一、二項規定，委任
律師到院，並須經本院許可後始可再抗告於最高法院。
中　　　華　　　民　　　國　　九十三　　年　　 十 　　月　　　　一　　　日
~B法院書記官　陳　　昆　　陽
【附記】
民事訴訟法第四百九十五條之一第二項準用同法第四百六十六條之一第一、二項規定
：
I對於第二審判決上訴，上訴人應委任律師為訴訟代理人。但上訴人或其法定代理人
　具有律師資格者，不在此限。
II上訴人之配偶、三親等內之血親、二親等內之姻親，或上訴人為法人、中央或地方
　機關時，其所屬專任人員具有律師資格並經法院認為適當者，亦得為第三審訴訟代
　理人。
